# 赔偿收入的确认时间

提问人：老兵 701206701206 时间：2020-12-15 21:33:08
陈版：
A公司是销售公司，外购货物长期存放于B公司仓库，A公司按期支付租赁费，双方合作融洽。 2020 年 10 月末，B公司仓库发生火灾，A公司的货物全部烧毁。根据协议约定，B公司需向A公司支付赔偿款，货物账面价值为 80 万元，对外售价为 100 万元。双方对赔偿金额产生了分歧。A公司认为应赔偿 100 万元，B公司只同意赔偿 80 万元。请问陈版：
一、如果双方达成一致意见，即赔偿 100 万元，但需要延期 3 个付款，A公司拟做如下账务处理：
借：其他应收款 100 万元
贷：库存商品 80 万元
贷：营业外收入 20 万元
二、如果双方无法达成一致意见，即B公司只同意支付 80 万元赔偿款，那么A公司拟做如下账务处理：
借：其他应收款 80 万元
贷：库存商品 80 万元
同时，A公司对B公司提起诉讼，并在或有事项中披露此事。
上述处理是否扔妥当，请陈版指教。

回答人：chenyiwei
基本可以这样处理。要注意：（ 1 ）因为B公司自身也是火灾的受害者，其支付赔款的能力可能有疑问，因此需谨慎考虑对其他应收款的减值问题；（ 2 ）如果付款期限较长的，应考虑确认为长期应收款，并折现。